# 关于融资性担保公司反担保的问题

提问人：paxiongdexia 时间：2021-03-19 08:05:03
陈版主及各位老师，
请教一个问题，融资性担保公司，一般来说目前比较准确的是适用 25 号保险企业准则的会计处理方式。
我参考了多家上市担保公司的年报披露也是与财产险公司的披露格式基本一致，此外，对于准备金的计提也是按照非寿险的方式来核算的。
其中，我看到“中国投融资担保股份有限公司”，利润表中披露了一个科目叫“分出担保 费 ”，我想请教一个这个科目是否核算的是担保公司接受别人反担保而产生的？
因为，如果是保险公司，分出保费核算的是直保公司分出的自己承保的保单，同时定期与再保公司结算摊回的赔款和费用。可以简单的理解为此时再保险公司是直保公司的保险公司。
那对应到担保公司，分出担保费，是否就意味着，其他主体为担保公司的担保提供了一个担保，比如反担保。
我是否可以这么理解？
谢谢陈版主及各位老师~~~~

回答人：chenyiwei
这种情况可能是类似于再保险的“再担保”，但不是担保申请人或其关联方提供的“反担保”。